Délégation parisienne de l'AEF
Archives nationales d'outre-mer
- Activités, 1935-1967; DPAEF 60 à 177, 178 à 206, CP 200PL 8, CP 400PL 34 à 37, CP 500PL 28 à 29, CP 600PL 14 à 19, CP 700PL 14 à 42, CP 800PL 14 à 19, CP 900PL 8
  - Affaires économiques, 1943-1960; DPAEF 82 à 141
    - Sociétés d’économie mixte, 1946-1959; DPAEF 95 à 107
      - Société des pétroles d’AEF, 1947-1958; DPAEF 96 à 99
        - Activités et fonctionnement., 1950-1958; DPAEF 96; 0.12; générique_versement
          Rapports d'implantation, rapports techniques, tableaux d'exécution de forage, rapports mensuels d'activités, bulletins mensuels d'information, situation comptable, procès-verbaux du conseil géologique.
        - Activités et fonctionnement., 1947-1951; DPAEF 97; 0.12; générique_versement
          Rapports annuels, procès-verbaux du conseil d'administration, situation comptable, exercice financier, rapport du commissaire aux comptes, études sur les prix de revient, prévision des engagements de dépenses, bilans comptables, rapport sur les comptes.
        - Activités et fonctionnement., 1950; DPAEF 98; 0.12; générique_versement
          Rapport annuel de l'année 1950, bilan et compte d'exploitation au 30 juin 1950, résultats analytiques d'exploitation, procès-verbaux des conseils administratif et géologique.
        - Activités et fonctionnement., 1950-1951; DPAEF 99; 0.12; générique_versement
          Procès-verbaux des conseils d'administration, procès-verbaux des séances des assemblées générales ordinaire et extraordinaire, contrats, réunions, conventions.
      - Compagnie générale des oléagineux tropicaux, 1949-1953; DPAEF 100 à 101
        - Activités et fonctionnement., 1949-1953; DPAEF 100; 0.12; générique_versement
          Procès-verbaux du conseil d'administration, comptes rendus de l'assemblée générale, notes, documentation sur la station de la Vallée du Niari, de Casamance.
        - Activités et fonctionnement., 1949-1952; DPAEF 101; 0.12; générique_versement
          Rapports, comptes rendus de missions, délibérations du conseil d'administration, exécution budgétaire, conventions, bulletins mensuels d'information, revue de la CGOT.
      - Office des bois., 1946-1952; DPAEF 102; 0.12; générique_versement
      - Compagnie française du Gabon., 1947-1950; DPAEF 103; 0.12; générique_versement
      - Compagnie forestière Sangha-Oubangui. Société francocoloniale des bois. Industrie textile et cotonnière. Bureau minier de la France d’outre-mer. Compagnie minière de l’Ogooué. Société des pêcheries coloniales à la baleine., 1946-1959; DPAEF 104; 0.12; générique_versement
      - Société équatoriale de travaux publics, 1948-1955; DPAEF 105 à 107
        - Routes au Tchad., 1948-1953; DPAEF 105; 0.12; générique_versement
          Projet de création: correspondance, budget, rapports.
        - Routes et infrastructures en AEF., 1952-1954; DPAEF 106; 0.12; générique_versement
          Projet de création: correspondance, rapports d'expertise, observations de l'administration, commentaires de l'entreprise sur les observations de l'administration.
        - Comptabilité., 1948-1955; DPAEF 107; 0.12; générique_versement
          Décomptes de dépenses, échanges de notes, mementos.
    - Agriculture, 1947-1959; DPAEF 108 à 120
      - Chambres de commerce et d’industrie., 1951-1959; DPAEF 108; 0.12; générique_versement
        Développement de l’agriculture: circulaires, notes, correspondance.
      - Production d’oléagineux et d’huiles, élevages, fabrication de produits laitiers, constructions d’abattoirs, commercialisation de la viande., 1949-1951; DPAEF 109; 0.12; générique_versement
        Développement et organisation: notes, rapports, correspondance.
      - Culture du coton, 1947-1958; DPAEF 110 à 117
        - Réglementation., 1947-1949; DPAEF 110; 0.12; générique_versement
          Décrets et projet, statut, conventions, circulaires de la FNSCOA, notes.
        - Commerce., 1952-1958; DPAEF 111; 0.12; générique_versement
          Circulaires, notes, rapports, correspondance.
        - Soutien financier., 1947-1958; DPAEF 112; 0.12; générique_versement
          Subventions, demandes et emploi: bilan, compte rendu.
        - Industrie., 1947-1949; DPAEF 113; 0.12; générique_versement
          Fabrication, usinage et transport: cahier des charges, schémas d'utilisation de la main d’œuvre, notes, compte rendu.
        - Production., 1953-1955; DPAEF 114; 0.12; générique_versement
          Analyse et politique de développement: compte rendu, notes, correspondance.
        - Campagne cotonnière., 1949-1956; DPAEF 115; 0.12; générique_versement
          Exécution et soutien financier: conventions et circulaires.
        - Développement., 1948-1955; DPAEF 116; 0.12; générique_versement
          Etudes, rapports, notes, documentations.
        - Caisse de soutien du coton., 1950-1954; DPAEF 117; 0.12; générique_versement
          Comité de gestion: procès-verbaux de réunions.
      - Culture du café., 1953-1958; DPAEF 118; 0.12; générique_versement
        Organisation et production: rapports, notes, correspondance.
      - Mines et pétroles., 1947-1953; DPAEF 119; 0.12; générique_versement
        Recherche et exploitation: études.
      - Zones d’aménagement économiques. - Vallée du Niari. Bassin du Logone. Chute du Djoué., 1949-1958; DPAEF 120; 0.12; générique_versement
        Création et suivi.
    - Banques, monnaies et cours, 1947-1954; DPAEF 121 à 122
      - Banque de l'Afrique occidentale. Caisse centrale de la France d’outre-mer. Banque commerciale africaine. Banque belge d’Afrique. Crédit de l’AEF., 1947-1952; DPAEF 121; 0.12; générique_versement
        Activités et fonctionnement: correspondance, notes, rapports.
      - Politique monétaire, franc CFA., 1947-1954; DPAEF 122; 0.12; générique_versement
        Réformes et dévaluation: notes, réformes, arrêtés, documentation.
    - Organisation du tourisme., 1948-1955; DPAEF 123; 0.12; générique_versement
      Safaris et chasse, promotion: correspondance, notes, rapport. Agence de tourisme et casino de Pointe-Noire, création: notes et correspondance.
    - Commerce en AEF., 1946-1958; DPAEF 124; 0.12; générique_versement
      Création d'une zone franche à Pointe-Noire: projet, compte rendu, rapport, correspondance.
    - Commerce extérieur., 1955-1957; DPAEF 125; 0.12; générique_versement
      Développement: rapports, notes, correspondance.
    - Commerce entre l'Europe et les territoires d’outre-mer., 1948-1958; DPAEF 126; 0.12; générique_versement
      Organisation d'échanges commerciaux, création d'un marché commun européen et de l'Eurafrique: rapports, notes, correspondance.
    - Plan décennal de développement et d’équipement de l’AEF, 1946-1960; DPAEF 127 à 141
      - Projets de développement., 1948-1951; DPAEF 127; 0.12; générique_versement
        Organisation: circulaires, notes.
      - Budget., 1949-1952; DPAEF 128; 0.12; générique_versement
        Exécution: demandes et états des crédits.
      - Budget spécial et budget spécial complémentaire., 1949-1956; DPAEF 129; 0.12; générique_versement
        Elaboration et exécution: propositions, programme, comptes.
      - Exécution budgétaire., 1946-1951; DPAEF 130; 0.12; générique_versement
        Evaluation: rapports, bilans.
      - Conférence d'étude des plans. Comité directeur du FIDES., 1950-1954; DPAEF 131; 0.12; générique_versement
        Comptes rendus, demande de crédits, rapport, procès-verbaux.
      - Budget primitif et spécial supplémentaire., 1947-1951; DPAEF 132; 0.12; générique_versement
        Virement des crédits: rapport d’exécution, délibération.
      - Exécution du plan., 1950-1951; DPAEF 133; 0.12; générique_versement
        Attribution des crédits: rapport, pièces justificatives comptables, prévisions des dépenses, délibération.
      - Approbation du budget., 1950-1951; DPAEF 134; 0.12; générique_versement
        Rapport, récapitulatif des dépenses, délibération, compte rendu de gestion.
      - Equipement de base, situation des crédits., 1952-1955; DPAEF 135; 0.12; générique_versement
      - Programme de développement, projet rectifié par la DGSE., 1955-1960; DPAEF 136; 0.12; générique_versement
        Pièces justificatives comptables, notes, rapports, correspondance.
      - Programme de développement, par territoire., 1948-1953; DPAEF 137; 0.12; générique_versement
        Extraits de Journaux officiels, rapports, notes.
      - Programme général d'importation et de développement de l'agriculture, de l'élevage et de production forestière., 1946-1948; DPAEF 138; 0.12; générique_versement
        Projet: notes, correspondance, planification.
      - Programme routier., 1952-1953; DPAEF 139; 0.12; générique_versement
        Projet de construction de la route Sindara-Fougamou: appel d'offres, plans.
      - Projets urbains et industriels., 1949-1958; DPAEF 140; 0.12; générique_versement
        Création et développement: rapports, notes, correspondance.
      - Plan Marshall., 1946-1948; DPAEF 141; 0.12; générique_versement
        Octroi de devises, exécution du plan, programme d'importation, tableaux récapitulatifs du programme général et du programme d'équipement.
  - Education et enseignement supérieur, 1947-1959; DPAEF 142 à 152
    - Enseignement scolaire., 1951-1958; DPAEF 142; 0.12; générique_versement
      Organisation: comptes des établissements, projet général, pièces justificatives comptables, notes, correspondance.
    - Etudiants., 1953-1958; DPAEF 143; 0.12; générique_versement
      Suivi: listes nominatives d'étudiants (par établissement et par territoire d’origine), fiches de contrôle des étudiants, demande de renseignements sur les étudiants, fiches de renseignements scolaires.
    - Bourses d'études et aides scolaires., 1953-1957; DPAEF 144; 0.12; générique_versement
      Octroi: demandes, décisions.
    - Bourses., 1953-1956; DPAEF 145; 0.12; générique_versement
      Octroi: règlement d’attribution, arrêtés nominatifs.
    - Bourses d’études., 1948-1957; DPAEF 146; 0.12; générique_versement
      Suivi: listes nominatives des boursiers.
    - Etudiants boursiers., 1957-1958; DPAEF 147; 0.12; générique_versement
      Suivi: listes d’admission aux examens.
    - Etudiants originaires d’AEF, 1947-1959; DPAEF 148 à 152
      - Associations d’étudiants africains en France., 1947-1958; DPAEF 148; 0.12; générique_versement
        Surveillance: bulletins des associations, rapports, notes, correspondance.
      - Associations d’étudiants d’AEF en France., 1955-1958; DPAEF 149; 0.12; générique_versement
        Suivi, organisation: congrès, bulletins, listes et composition des comités directeurs.
      - Stages d’échanges et voyages d’études., 1956-1958; DPAEF 150; 0.12; générique_versement
        Organisation: règlementation, notes, rapports, correspondance.
      - Logement., 1956-1959; DPAEF 151; 0.12; générique_versement
        Foyer de la rue Planton à Paris, gestion et entretien: notes, correspondance, descriptifs de travaux, pièces justificatives comptables. Chambre universitaire, attribution: correspondance.
      - Assistance., 1953-1959; DPAEF 152; 0.12; générique_versement
        Office des étudiants, subvention: correspondance. Action sociale, traitement médical des étudiants, loisirs: correspondance, programme.
  - Santé et assistance, 1940-1956; DPAEF 153 à 158
    - Hôpital de Fort-Lamy, 1951-1955; DPAEF 153 à 154
      - Projet., 1951-1955; DPAEF 153; 0.12; générique_versement
        Etude, concours d'architecte, appel d'offres, plans techniques.
      - Construction., 1955; DPAEF 154; 0.12; générique_versement
        Plans techniques.
    - Hôpital de Libreville, 1953-1954; DPAEF 155 à 156
      - Projet., 1953-1954; DPAEF 155; 0.12; générique_versement
        Appel d’offres, devis, plans de constructions.
      - Construction., 1953; DPAEF 156; 0.12; générique_versement
        Plans techniques et avant mètre détaillé.
    - Hôpital général de Brazzaville., 1952-1956; DPAEF 157; 0.12; générique_versement
      Construction: programme de reconversion, appel d'offres.
    - Œuvres caritatives et services de santé., 1940-1955; DPAEF 158; 0.12; générique_versement
      Subvention et organisation: demande et accord de subventions, rapports, notes, correspondance, listes de dons.
  - Affaires sociales, 1946-1954; DPAEF 159 à 161
    - Cultes., 1946-1950; DPAEF 159; 0.12; générique_versement
      Pèlerinage à la Mecque, organisation: correspondance, listes de participants. Eglise Saint-Hellen, financement: correspondance. Activités fétichistes, surveillance: correspondance.
    - Population et immigration., 1949-1954; DPAEF 160; 0.12; générique_versement
      Immigration, encadrement: études, statistique, accord de naturalisation. Population, surveillance: règlementation, rapports, correspondance.
    - Mouvements sociaux., 1946; DPAEF 161; 0.12; générique_versement
      Surveillance: rapports, notes, correspondance, comptes rendus.
  - Equipement, 1946-1959; DPAEF 162 à 176
    - Énergie électrique., 1946-1958; DPAEF 162; 0.12; générique_versement
      Installation: documentation, correspondance, concours, plans, notes.
    - Eau potable., 1950-1953; DPAEF 163; 0.12; générique_versement
      Adduction: appel d'offres, correspondance, plans, notes.
    - Transports, 1948-1957; DPAEF 164 à 168
      - Développement., 1948-1950; DPAEF 164; 0.12; générique_versement
        Rapports, comptes rendus, procès-verbal.
      - Transports aériens., 1949-1955; DPAEF 165; 0.12; générique_versement
        Développement et renseignement: plans, correspondance, notes, prospectus et documentation.
      - Transports maritimes et ferroviaires., 1949-1953; DPAEF 166; 0.12; générique_versement
        Développement: correspondance, notes.
      - Equipement routier., 1948-1957; DPAEF 167; 0.12; générique_versement
        Développement: correspondance, rapports, comptes rendus.
      - Equipement routier, ouvrages d’art., 1949-1954; DPAEF 168; 0.12; générique_versement
        Construction: appels d'offres.
    - Travaux publics., 1948-1956; DPAEF 169; 0.12; générique_versement
      Construction et financement: documents comptables, correspondance, plans, notes, rapports.
    - Logement, 1949-1955; DPAEF 170 à 172
      - Habitat rural., 1951-1954; DPAEF 170; 0.12; générique_versement
        Etude: documentation, photographies, rapports.
      - Habitation., 1949-1955; DPAEF 171; 0.12; générique_versement
        Construction: documentation, textes généraux, plans, correspondance, notes.
      - Urbanisme., 1949-1951; DPAEF 172; 0.12; générique_versement
        Construction: pièces comptables, planification des dépenses, correspondance, plans.
    - Importations, 1946-1959; DPAEF 173 à 176
      - Matières premières., 1946-1951; DPAEF 173; 0.12; générique_versement
        Pièces justificatives comptables, commandes, programmes d’importation.
      - Objets divers., 1946-1951; DPAEF 174; 0.12; générique_versement
        Pièces justificatives comptables, catalogues publicitaires.
      - Matériel et machines industrielles., 1947-1958; DPAEF 175; 0.12; générique_versement
        Documentation, publicités, pièces justificatives comptables.
      - Véhicules et pièces détachées., 1946-1959; 0.12; DPAEF 176; générique_versement
        Pièces justificatives comptables, publicités.
  - Topographie, 1935-1958; DPAEF 177, CP 200PL 8, CP 400PL 34 à 37, CP 500PL 28 à 29, CP 600PL 14 à 19, CP 700PL 14 à 42, CP 800PL 14 à 19, CP 900PL 8
    - Cartographie., 1950-1958; DPAEF 177; 0.12; générique_versement
      Cartes géologiques de reconnaissance et notices explicatives de différents territoires de l'AEF par l'Institut Géographique National, projet de couverture aérienne de l'AEF, cartes géologiques de l'AEF et leur notice explicative, organisation du cadastre en AEF.
    - Carte des marées et des fosses d’écoulement de Port-Gentil (Gabon)., 72x151 Document iconographique Monochrome; CP 200PL 8; générique_versement; Echelle 1/5000, 72x151 cm.
    - Carte de Port-Gentil (Gabon) n°1, levés stratosphériques et triangulation locale, restitution à l’appareil Poivilliers, Institut National Géographique., s.d.; CP 400PL 34; générique_versement; Echelle 1/5000, monochrome, 74x105cm.
    - Carte de Port-Gentil (Gabon) n°2, levés stratosphériques et triangulation locale, restitution à l’appareil Poivilliers, Institut National Géographique., s.d.; CP 400PL 35; générique_versement; Echelle 1/5000, monochrome, 74x105cm.
    - Carte routière d’AEF, confectionnée par le service géographique de l’armée en 1935 et mise à jour par l’IGN en 1949., 1935-1949; CP 400PL 36; générique_versement; Echelle 1/2 500 000, couleurs, 74x97cm.
    - Carte des retombées minières de l’Oubangui-Chari, partie est, service des mines., 1955; CP 400PL 37; générique_versement; Echelle 1/1 000 000, monochrome, 85x86cm.
    - Carte des aménagements hydro-agricoles du Moyen-Logone (Tchad)., CP 500PL 28; Echelle 1/500 000, couleurs, 69x88cm.
    - Carte ethnique de Pointe-Noire (Moyen-Congo), topographie et ethnographie, par Marcel Soret., 1955; CP 500PL 29; générique_versement; Echelle 1/1 000 000, couleurs, 72x88cm.
    - Carte de mise en valeur de la région de la basse Lobaye (Oubangui-Chari), valeurs agricoles, minières, et transports., s.d.; CP 600PL 14; générique_versement; Echelle 1/ 200 000, couleurs, 57x60cm.
    - Carte de mise en valeur de l’est-Oubangui (Oubangui-Chari), valeurs agricoles, minières et industrielles., s.d.; CP 600PL 15; générique_versement; Echelle 1/1 000 000, couleurs, 54x70cm.
    - Carte de mise en valeur de la région de Brazzaville et du sud du Moyen-Congo, valeurs agricoles et minières., s.d.; CP 600PL 16; générique_versement; Echelle 1/1 000 000, couleurs, 48x80cm.
    - Carte de mise en valeur de la région du Kouilou (Moyen-Congo), valeurs agricoles, minières, et transports., s.d.; CP 600PL 17; générique_versement; Echelle 1/2 000 000, couleurs, 62x66cm.
    - Carte de Port-Gentil ouest (Gabon), levés stratosphériques et triangulation locale, restitution à l’appareil Poivilliers., s.d.; CP 600PL 18; générique_versement; Echelle 1/5000, monochrome, 55x75cm.
    - Carte de Port-Gentil est (Gabon), levés stratosphériques et triangulation locale, restitution à l’appareil Poivilliers., s.d.; CP 600PL 19; générique_versement; Echelle 1/5000, monochrome, 55x75cm.
    - Carte de mise en valeur de la Haute-Sangha (Oubangui-Chari), valeurs agricoles, minières et industrielles., s.d.; CP 700PL 14; générique_versement; Echelle 1/1 000 000, couleurs, 48x68cm.
    - Carte des routes et chemin de fer en AEF et au Cameroun., 1950; CP 700PL 15; générique_versement; Echelle 1/5 000 000, couleurs, 50x73cm.
    - Carte vierge de Brazzaville par le service du cadastre de l’AEF, divisée en 27 sections., s.d.; CP 700PL 16; générique_versement; Echelle 1/2000, monochrome, 48x58cm.
      Feuille 10 I.
    - Carte vierge de Brazzaville par le service du cadastre de l’AEF, divisée en 27 sections., s.d.; CP 700PL 17; générique_versement; Echelle 1/2000, monochrome, 48x58cm.
      Feuille 11 I.
    - Carte vierge de Brazzaville par le service du cadastre de l’AEF, divisée en 27 sections., s.d.; CP 700PL 18; générique_versement; Echelle 1/2000, monochrome, 48x58cm.
      Feuille 10 H.
    - Carte vierge de Brazzaville par le service du cadastre de l’AEF, divisée en 27 sections., s.d.; CP 700PL 19; générique_versement; Echelle 1/2000, monochrome, 48x58cm.
      Feuille 11 H.
    - Carte vierge de Brazzaville par le service du cadastre de l’AEF, divisée en 27 sections., s.d.; CP 700PL 20; générique_versement; Echelle 1/2000, monochrome, 48x58cm.
      Feuille 7 G.
    - Carte vierge de Brazzaville par le service du cadastre de l’AEF, divisée en 27 sections., s.d.; CP 700PL 21; générique_versement; Echelle 1/2000, monochrome, 48x58cm.
      Feuille 8 G.
    - Carte vierge de Brazzaville par le service du cadastre de l’AEF, divisée en 27 sections., s.d.; CP 700PL 22; générique_versement; Echelle 1/2000, monochrome, 48x58cm.
      Feuille 9 G.
    - Carte vierge de Brazzaville par le service du cadastre de l’AEF, divisée en 27 sections., s.d.; CP 700PL 23; générique_versement; Echelle 1/2000, monochrome, 48x58cm.
      Feuille 10 G.
    - Carte vierge de Brazzaville par le service du cadastre de l’AEF, divisée en 27 sections., s.d.; CP 700PL 24; générique_versement; Echelle 1/2000, monochrome, 48x58cm.
      Feuille 11 G.
    - Carte vierge de Brazzaville par le service du cadastre de l’AEF, divisée en 27 sections., s.d.; CP 700PL 25; générique_versement; Echelle 1/2000, monochrome, 48x58cm.
      Feuille 7 F.
    - Carte vierge de Brazzaville par le service du cadastre de l’AEF, divisée en 27 sections., s.d.; CP 700PL 26; générique_versement; Echelle 1/2000, monochrome, 48x58cm.
      Feuille 8 F.
    - Carte vierge de Brazzaville par le service du cadastre de l’AEF, divisée en 27 sections., s.d.; CP 700PL 27; générique_versement; Echelle 1/2000, monochrome, 48x58cm.
      Feuille 9 F.
    - Carte vierge de Brazzaville par le service du cadastre de l’AEF, divisée en 27 sections., s.d.; CP 700PL 28; générique_versement; Echelle 1/2000, monochrome, 48x58cm.
      Feuille 10 F.
    - Carte vierge de Brazzaville par le service du cadastre de l’AEF, divisée en 27 sections., s.d.; CP 700PL 29; générique_versement; Echelle 1/2000, monochrome, 48x58cm.
      Feuille 5 E.
    - Carte vierge de Brazzaville par le service du cadastre de l’AEF, divisée en 27 sections., s.d.; CP 700PL 30; générique_versement; Echelle 1/2000, monochrome, 48x58cm.
      Feuille 6 E.
    - Carte vierge de Brazzaville par le service du cadastre de l’AEF, divisée en 27 sections., s.d.; CP 700PL 31; générique_versement; Echelle 1/2000, monochrome, 48x58cm.
      Feuille 7 E.
    - Carte vierge de Brazzaville par le service du cadastre de l’AEF, divisée en 27 sections., s.d.; CP 700PL 32; générique_versement; Echelle 1/2000, monochrome, 48x58cm.
      Feuille 8 E.
    - Carte vierge de Brazzaville par le service du cadastre de l’AEF, divisée en 27 sections., s.d.; CP 700PL 33; générique_versement; Echelle 1/2000, monochrome, 48x58cm.
      Feuille 4 D.
    - Carte vierge de Brazzaville par le service du cadastre de l’AEF, divisée en 27 sections., s.d.; CP 700PL 34; générique_versement; Echelle 1/2000, monochrome, 48x58cm.
      Feuille 5 D.
    - Carte vierge de Brazzaville par le service du cadastre de l’AEF, divisée en 27 sections., s.d.; CP 700PL 35; générique_versement; Echelle 1/2000, monochrome, 48x58cm.
      Feuille 6 D.
    - Carte vierge de Brazzaville par le service du cadastre de l’AEF, divisée en 27 sections., s.d.; CP 700PL 36; générique_versement; Echelle 1/2000, monochrome, 48x58cm.
      Feuille 7 D.
    - Carte vierge de Brazzaville par le service du cadastre de l’AEF, divisée en 27 sections., s.d.; CP 700PL 37; générique_versement; Echelle 1/2000, monochrome, 48x58cm.
      Feuille 5 C.
    - Carte vierge de Brazzaville par le service du cadastre de l’AEF, divisée en 27 sections., s.d.; CP 700PL 38; générique_versement; Echelle 1/2000, monochrome, 48x58cm.
      Feuille 6 C.
    - Carte vierge de Brazzaville par le service du cadastre de l’AEF, divisée en 27 sections., s.d.; CP 700PL 39; générique_versement; Echelle 1/2000, monochrome, 48x58cm.
      Feuille 7 C.
    - Carte vierge de Brazzaville par le service du cadastre de l’AEF, divisée en 27 sections., s.d.; CP 700PL 40; générique_versement; Echelle 1/2000, monochrome, 48x58cm.
      Feuille 4 B.
    - Carte vierge de Brazzaville par le service du cadastre de l’AEF, divisée en 27 sections., s.d.; CP 700PL 41; générique_versement; Echelle 1/2000, monochrome, 48x58cm.
      Feuille 5 B.
    - Carte vierge de Brazzaville par le service du cadastre de l’AEF, divisée en 27 sections., s.d.; CP 700PL 42; générique_versement; Echelle 1/2000, monochrome, 48x58cm.
      Feuille 6 B.